Inventaris van het archief van de Rijkscommissie Werkverruiming en voorgangers, (1918) 1922-1946
Nationaal Archief, Den Haag
- Stukken betreffende bepaalde onderwerpen: "dossiers" A (gedeeltelijk) t/m K, 1
  - Gemeenten, 1.2 E.4
    - E.4.001.05 - Amsterdam, Tram., 1925-1939; 735; 1 omslag
    - E.4.001.06 - Amsterdam, Politie., 1923-1938; 736; 1 omslag
    - E.4.001.07 - Amsterdam, Onderwijs., 1923; 737; 1 omslag
    - E.4.001.08 - Amsterdam, Gasfabriek., 1923-1936; 738; 1 omslag
    - E.4.001.09 - Amsterdam, Ziekenhuizen., 1931-1940; 739; 1 omslag
    - E.4.001.10 - Amsterdam, Stadsreiniging., 1924-1936; 740; 1 omslag
    - E.4.001.11 - Amsterdam, Telefoon., 1926-1939; 741; 1 omslag
    - E.4.001.12 - Amsterdam, Magazijnen., 1926-1936; 742; 1 omslag
    - E.4.001.13 - Amsterdam, Woningdienst., 1927-1935; 743; 1 omslag
    - E.4.001.14 - Amsterdam, Bruggenbouw., 1928-1938; 744; 1 omslag
    - E.4.001.15 - Amsterdam, Brandweer., 1932-1940; 745; 1 omslag
    - E.4.001.16 - Amsterdam, Handelsinrichtingen., 1933; 746; 1 omslag
    - E.4.001.17 - Amsterdam, Gemeentelijke Werkinrichting voor Blinden., 1936; 747; 1 omslag
    - E.4.001.18 - Amsterdam, Centrale Dienst voor de Levensmiddelenvoorziening., 1938; 748; 1 omslag
    - E.4.002.00 - Rotterdam., 1923-1936; 749; 1 pak
      Zie ook inventarisnummer 758.
    - E.4.002.01 - Rotterdam, Gemeentelijk Energie Bedrijf., 1925-1935; 750; 1 omslag
    - E.4.002.02 - Rotterdam, Koninginnebrug., 1924-1927; 751; 1 pak
    - E.4.002.02 - Rotterdam, Gemeentewerken., 1924-1938; 752; 1 pak
    - E.4.002.03 - Rotterdam, Gasfabriek., 1923-1935; 753; 1 omslag
    - E.4.002.04 - Rotterdam, Waterleiding., 1923-1938; 754; 1 omslag
    - E.4.002.05 - Rotterdam, Brandweer., 1928; 755; 1 omslag
    - E.4.002.06 - Rotterdam, Ziekenhuis., 1931-1932; 756; 1 omslag
    - E.4.002.07 - Rotterdam, Raad van Arbeid., 1932-1933; 757; 1 omslag
    - E.4.002.08 - Rotterdam., 1936-1937; 758; 1 omslag
      Zie ook inventarisnummer 749.
    - E.4.002.09 - Rotterdam, Afdeling Bruggenbouw., 1936; 759; 1 omslag
    - E.4.002.10 - Rotterdam, rood bladkoper voor de Maastunnel., 1937-1938; 760; 1 omslag
    - E.4.002.11 - Rotterdam, Verbond van Nederlandse Werkgevers., 1937; 761; 1 omslag
    - E.4.002.12 - Rotterdam, Gemeentelijke Technische Dienst., 1937-1940; 762; 1 omslag
    - E.4.003.0 - 's-Gravenhage., 1924-1937; 763; 1 pak
    - E.4.003.1 - 's-Gravenhage, Gemeentewerken., 1923-1940; 764; 1 pak
    - E.4.003.2 - 's-Gravenhage, Waterleiding., 1923-1925; 765; 1 omslag
    - E.4.003.3 - 's-Gravenhage, Gemeentelijk Electriciteitsbedrijf., 1923-1937; 766; 1 omslag
    - E.4.003.4 - 's-Gravenhage, Gasfabriek., 1923-1936; 767; 1 omslag
    - E.4.003.5 - 's-Gravenhage, Politie., 1923-1938; 768; 1 omslag
    - E.4.003.6 - 's-Gravenhage, Gemeentelijke Reinigingsdienst., 1923-1936; 769; 1 omslag
    - E.4.004.0 - Haarlem., 1923-1936; 770; 1 pak
    - E.4.004.1 - Haarlem, Gemeentelijk abattoir., 1925-1931; 771; 1 omslag
    - E.4.004.2 - Haarlem, Reinigingsdienst., 1929-1933; 772; 1 omslag
    - E.4.004.3 - Haarlem, Gemeentelijk Electriciteitsbedrijf., 1930-1931; 773; 1 omslag
    - E.4.004.4 - Haarlem, Gasfabriek., 1932-1933; 774; 1 omslag
    - E.4.004.5 - Haarlem, Geneeskundige Dienst., 1936-1937; 775; 1 omslag
    - E.4.004.6 - Haarlem, Openbare Werken., 1939; 776; 1 omslag
    - E.4.005.0 - Utrecht., 1923-1935; 777; 1 pak
    - E.4.005.1 - Utrecht, Gemeentelijk Electriciteits- en Trambedrijf., 1923-1936; 778; 1 omslag
    - E.4.005.2 - Utrecht, Gemeentewerken., 1930-1937; 779; 1 omslag
    - E.4.006 - Groningen., 1924-1936; 780; 1 pak
    - E.4.007 - Leeuwarden., 1936-1938; 781; 1 omslag
    - E.4.008 - Tilburg., 1922-1937; 782; 1 omslag
    - E.4.009 - Arnhem., 1923-1935; 783; 1 pak
    - E.4.010 - Hillegom., 1924-1933; 784; 1 omslag
    - E.4.011 - Ede., 1924-1932; 785; 1 omslag
    - E.4.012 - Nijmegen., 1923-1940; 786; 1 pak
    - E.4.013 - Warnsveld., 1925-1927; 787; 1 omslag
    - E.4.014 - Heerlen., 1925-1937; 788; 1 omslag
    - E.4.015 - Meppel., 1924-1936; 789; 1 omslag
    - E.4.016 - Jutphaas., 1924-1936; 790; 1 omslag
    - E.4.017 - Geldermalsen., 1924; 791; 1 omslag
    - E.4.018 - Enkhuizen., 1923-1937; 792; 1 omslag
    - E.4.019 - Kampen., 1924-1936; 793; 1 omslag
    - E.4.020 - Alkmaar., 1924-1935; 794; 1 omslag
    - E.4.021 - Nieuwe Pekela., 1925; 795; 1 omslag
    - E.4.022 - Oud-Beijerland., 1923-1925; 796; 1 omslag
    - E.4.023 - Marum., 1925; 797; 1 omslag
    - E.4.024 - Harlingen., 1923-1937; 798; 1 omslag
    - E.4.025 - Den Helder., 1923-1936; 799; 1 omslag
    - E.4.026 - Oud-Gastel., 1923-1932; 800; 1 omslag
    - E.4.027 - Leiden., 1923-1937; 801; 1 omslag
    - E.4.028 - Middelburg., 1924-1939; 802; 1 omslag
    - E.4.029 - Schiedam., 1924-1936; 803; 1 pak
    - E.4.030 - Winterswijk., 1925-1934; 804; 1 omslag
    - E.4.031 - Breda., 1924-1938; 805; 1 omslag
    - E.4.032.0 - Delft., 1923-1936; 806; 1 omslag
    - E.4.032.1 - Delft, Gemeentelijk Electriciteitsbedrijf., 1928; 807; 1 omslag
    - E.4.033 - Zaandam., 1923-1935; 808; 1 omslag
    - E.4.034 - Dordrecht., 1923-1940; 809; 1 pak
    - E.4.035 - Heiloo., 1925-1933; 810; 1 omslag
    - E.4.036 - Doesburg., 1925-1935; 811; 1 omslag
    - E.4.037 - Amersfoort., 1923-1940; 812; 1 pak
    - E.4.037 - Uitgeest., 1932; 813; 1 omslag
    - E.4.038 - Losser., 1925-1932; 814; 1 omslag
    - E.4.039 - Neede., 1925-1934; 815; 1 omslag
    - E.4.040 - Schoten., 1923-1924; 816; 1 omslag
    - E.4.041 - Hoorn., 1925-1933; 817; 1 omslag
    - E.4.042 - Vlissingen., 1925-1934; 818; 1 omslag
    - E.4.043 - Hilversum., 1923-1937; 819; 1 omslag
    - E.4.044 - Zeist., 1924-1937; 820; 1 omslag
    - E.4.045 - Oss., 1923-1926; 821; 1 omslag
    - E.4.046 - Geldrop., 1923-1933; 822; 1 omslag
    - E.4.047 - Wijchen., 1925; 823; 1 omslag
    - E.4.051 - Maastricht., 1924-1936; 824; 1 omslag
    - E.4.052 - Reuver., 1925; 825; 1 omslag
    - E.4.053 - 's-Hertogenbosch., 1924-1937; 826; 1 omslag
    - E.4.053.2 - 's-Hertogenbosch, Waterstaat., 1932-1939; 827; 1 omslag
    - E.4.054 - Baarn., 1925-1934; 828; 1 omslag
    - E.4.055 - Valkenswaard., 1925-1932; 829; 1 omslag
    - E.4.056 - Eindhoven., 1924-1938; 830; 1 omslag
    - E.4.057 - Bergen op Zoom., 1925-1936; 831; 1 omslag
    - E.4.058 - Zwolle., 1925-1937; 832; 1 pak
    - E.4.059 - Enschede., 1924-1937; 833; 1 omslag
    - E.4.060 - Bloemendaal., 1924-1935; 834; 1 omslag
    - E.4.061 - Bodegraven., 1926; 835; 1 omslag
    - E.4.062 - Waalwijk., 1925-1933; 836; 1 omslag
    - E.4.063 - Almelo., 1923-1937; 837; 1 omslag
    - E.4.065 - Weststellingwerf., 1924-1925; 838; 1 omslag
    - E.4.066 - Vianen., 1925-1934; 839; 1 omslag
    - E.4.067 - Gouda., 1924-1938; 840; 1 pak
    - E.4.068 - Doetinchem., 1923-1933; 841; 1 omslag
    - E.4.069 - Goes., 1925-1935; 842; 1 omslag
    - E.4.070 - Sneek., 1925-1933; 843; 1 omslag
    - E.4.071 - Elst., 1925-1934; 844; 1 omslag
    - E.4.072 - Maassluis., 1923; 845; 1 omslag
    - E.4.073 - Deventer., 1923-1938; 846; 1 omslag
    - E.4.074 - Barneveld., 1924-1936; 847; 1 omslag
    - E.4.075 - Borculo., 1933; 848; 1 omslag
    - E.4.077 - Zutphen., 1925-1933; 849; 1 omslag
    - E.4.079 - Renkum., 1924-1938; 850; 1 omslag
    - E.4.080 - Zoeterwoude., 1925; 851; 1 omslag
    - E.4.081 - Assen., 1925-1933; 852; 1 omslag
    - E.4.082 - Workum., 1925-1936; 853; 1 omslag
    - E.4.083 - Noordwijk., 1925; 854; 1 omslag
    - E.4.084 - Wormerveer., 1925-1933; 855; 1 omslag
    - E.4.085 - Beverwijk., 1923-1932; 856; 1 omslag
    - E.4.086 - Oldenzaal., 1923; 857; 1 omslag
    - E.4.087 - Dedemsvaart., 1924-1931; 858; 1 omslag
    - E.4.088 - Zevenbergen., 1924-1928; 859; 1 omslag
    - E.4.089 - Zwijndrecht., 1924-1937; 860; 1 omslag
    - E.4.090 - Avereest., 1924-1931; 861; 1 omslag
    - E.4.091 - Wageningen., 1924-1937; 862; 1 omslag
    - E.4.092 - Apeldoorn., 1926-1938; 863; 1 omslag
    - E.4.093 - Zandvoort., 1924-1933; 864; 1 omslag
    - E.4.093 - Winschoten., 1924-1934; 865; 1 omslag
    - E.4.095 - Heemstede., 1932-1938; 866; 1 omslag
    - E.4.096 - Hoensbroek., 1923-1928; 867; 1 omslag
    - E.4.097 - Roermond., 1924-1932; 868; 1 omslag
    - E.4.098 - Sittard., 1924-1933; 869; 1 omslag
    - E.4.099 - Harderwijk., 1924-1937; 870; 1 omslag
    - E.4.100 - Geleen., 1924-1931; 871; 1 omslag
    - E.4.101 - Vlaardingen., 1924-1939; 872; 1 omslag
    - E.4.102 - Zaltbommel., 1924-1937; 873; 1 omslag
    - E.4.103 - Tiel., 1924-1930; 874; 1 omslag
    - E.4.104 - Kerkrade., 1927-1937; 875; 1 omslag
    - E.4.105 - Venlo., 1924-1939; 876; 1 omslag
    - E.4.106 - Sassenheim., 1923; 877; 1 omslag
    - E.4.107 - Veenendaal., 1924-1927; 878; 1 omslag
    - E.4.108 - Lisse., 1925-1933; 879; 1 omslag
    - E.4.109 - Boskoop., 1925-1936; 880; 1 omslag
    - E.4.110 - Hendrik-Ido-Ambacht., 1925-1937; 881; 1 omslag
    - E.4.111 - Warmenhuizen., 1925-1936; 882; 1 omslag
    - E.4.112 - Hemelumer Oldephaert en Noordwolde., 1925; 883; 1 omslag
    - E.4.113 - Rijswijk., 1924-1933; 884; 1 omslag
    - E.4.114 - Medemblik., 1924-1936; 885; 1 omslag
    - E.4.115 - Leek en Marum., 1926; 886; 1 omslag
    - E.4.116 - Waddinxveen., 1926-1933; 887; 1 omslag
    - E.4.117 - Laren., 1926-1933; 888; 1 omslag
    - E.4.118 - Rheden., 1926-1934; 889; 1 omslag
    - E.4.119 - Voorst., 1925-1933; 890; 1 omslag
    - E.4.121 - Leeuwarderadeel., 1926-1937; 891; 1 omslag
    - E.4.122 - Voorburg., 1924-1937; 892; 1 omslag
    - E.4.123 - Ridderkerk., 1925-1932; 893; 1 omslag
    - E.4.124 - Brouwershaven., 1924; 894; 1 omslag
    - E.4.125 - Velp., 1926-1932; 895; 1 omslag
    - E.4.126 - Montfoort., 1926-1928; 896; 1 omslag
    - E.4.127 - Helmond., 1926-1932; 897; 1 omslag
    - E.4.128 - Steenbergen., 1926-1931; 898; 1 omslag
    - E.4.129 - Hoogezand., 1926-1935; 899; 1 omslag
    - E.4.130 - Driebergen., 1926; 900; 1 omslag
    - E.4.131 - Lochem., 1926-1937; 901; 1 omslag
    - E.4.132 - Uden., 1926; 902; 1 omslag
    - E.4.133 - Hulst., 1926-1936; 903; 1 omslag
    - E.4.134 - Bergen., 1926-1932; 904; 1 omslag
    - E.4.135 - Onstwedde., 1926; 905; 1 omslag
    - E.4.136 - Naaldwijk., 1927-1935; 906; 1 omslag
    - E.4.137 - Zevenaar., 1926-1932; 907; 1 omslag
    - E.4.139 - Bolsward., 1926-1940; 908; 1 omslag
    - E.4.140 - IJmuiden., 1931-1935; 909; 1 omslag
    - E.4.141 - Hoge en Lage Zwaluwe., 1926; 910; 1 omslag
    - E.4.142 - Monster., 1926-1935; 911; 1 omslag
    - E.4.143 - Midwoud., 1926; 912; 1 omslag
    - E.4.144 - Raalte., 1926-1934; 913; 1 omslag
    - E.4.145 - Veghel., 1926-1935; 914; 1 omslag
    - E.4.146 - Hasselt., 1926; 915; 1 omslag
    - E.4.147 - Axel., 1927; 916; 1 omslag
    - E.4.148 - Bussum., 1927-1935; 917; 1 omslag
    - E.4.149 - Uithoorn., 1927-1933; 918; 1 omslag
    - E.4.150 - Wassenaar., 1927-1937; 919; 1 omslag
    - E.4.151 - Velsen., 1932-1938; 920; 1 omslag
    - E.4.152 - Stompwijk-Veur., 1927; 921; 1 omslag
    - E.4.153 - Vught., 1927-1936; 922; 1 omslag
    - E.4.154 - Hoogeveen., 1927-1932; 923; 1 omslag
    - E.4.155 - Huizen., 1927-1939; 924; 1 omslag
    - E.4.156 - Westdorpe., 1927; 925; 1 omslag
    - E.4.157 - Tholen., 1927-1935; 926; 1 omslag
    - E.4.158 - Soest., 1927-1933; 927; 1 omslag
    - E.4.159 - Borne., 1927; 928; 1 omslag
    - E.4.160 - Gorinchem., 1927-1932; 929; 1 omslag
    - E.4.161 - Vriezeveen., 1927-1932; 930; 1 omslag
    - E.4.162 - Barradeel., 1927; 931; 1 omslag
    - E.4.163 - Oldenzaal., 1927-1935; 932; 1 omslag
    - E.4.164 - Haren., 1927-1935; 933; 1 omslag
    - E.4.165 - Kaatsheuvel., 1927-1928; 934; 1 omslag
    - E.4.166 - Vries., 1927; 935; 1 omslag
    - E.4.167 - Brielle., 1928; 936; 1 omslag
    - E.4.168 - IJsselmonde., 1928-1933; 937; 1 omslag
    - E.4.169 - Poeldijk-Monster., 1928; 938; 1 omslag
    - E.4.170 - Oss., 1928-1933; 939; 1 omslag
    - E.4.171 - Franeker., 1928-1934; 940; 1 omslag
    - E.4.172 - Terneuzen., 1928-1932; 941; 1 omslag
    - E.4.173 - Venray., 1928-1931; 942; 1 omslag
    - E.4.174 - Oudenbosch., 1928; 943; 1 omslag
    - E.4.175 - Baarderadeel., 1928; 944; 1 omslag
    - E.4.176 - Oude Tonge., 1928-1931; 945; 1 omslag
    - E.4.178 - Gorredijk., 1928; 946; 1 omslag
    - E.4.179 - Joure., 1931-1932; 947; 1 omslag
    - E.4.180 - Goor., 1928-1935; 948; 1 omslag
    - E.4.181 - Leerdam., 1929-1931; 949; 1 omslag
    - E.4.182 - Leiderdorp., 1928; 950; 1 omslag
    - E.4.183 - Barsingerhorn., 1929; 951; 1 omslag
    - E.4.184 - Ginniken., 1929; 952; 1 omslag
    - E.4.185 - Sliedrecht., 1929-1936; 953; 1 omslag
    - E.4.186 - Purmerend., 1929; 954; 1 omslag
    - E.4.187 - 's-Gravenzande., 1929-1930; 955; 1 omslag
    - E.4.188 - Goedereede., 1929-1930; 956; 1 omslag
    - E.4.189 - Pijnacker., 1929-1933; 957; 1 omslag
    - E.4.190 - Alphen aan de Rijn., 1929-1937; 958; 1 omslag
    - E.4.191 - Akkrum., 1930; 959; 1 omslag
    - E.4.192 - Doorn., 1930; 960; 1 omslag
    - E.4.193 - Hazerswoude., 1930; 961; 1 omslag
    - E.4.194 - Roosendaal., 1930-1934; 962; 1 omslag
    - E.4.195 - Oegstgeest., 1930-1934; 963; 1 omslag
    - E.4.196 - Holten., 1933; 964; 1 omslag
    - E.4.197 - Dokkum., 1930; 965; 1 omslag
    - E.4.198 - Blaricum., 1930; 966; 1 omslag
    - E.4.199 - Vlijmen., 1930; 967; 1 omslag
    - E.4.200 - Naarden., 1931-1935; 968; 1 omslag
    - E.4.201 - Bunschoten., 1930; 969; 1 omslag
    - E.4.202 - Zuidlaren., 1930; 970; 1 omslag
    - E.4.203 - Hengelo., 1931-1938; 971; 1 omslag
    - E.4.204 - Raamsdonksveer., 1931-1932; 972; 1 omslag
    - E.4.205 - Woerden., 1931-1935; 973; 1 omslag
    - E.4.206 - Oostburg., 1931; 974; 1 omslag
    - E.4.207 - Weert., 1931-1934; 975; 1 omslag
    - E.4.208 - Langendijk., 1931; 976; 1 omslag
    - E.4.209 - Katwijk., 1931-1935; 977; 1 omslag
    - E.4.210 - Linschoten., 1931; 978; 1 omslag
    - E.4.211 - Nieuwe Tonge., 1931; 979; 1 omslag
    - E.4.211 - Veldhoven., 1932; 980; 1 omslag
    - E.4.212 - Rhenen., 1931; 981; 1 omslag
    - E.4.213 - Sittard., 1931; 982; 1 omslag
    - E.4.214 - Delfzijl., 1931; 983; 1 omslag
    - E.4.215 - Krimpen aan de IJssel., 1931; 984; 1 omslag
    - E.4.216 - Purmerend., 1932-1934; 985; 1 omslag
    - E.4.217 - Bilthoven., 1932-1935; 986; 1 omslag
    - E.4.218 - Eemnes., 1932; 987; 1 omslag
    - E.4.219 - Hillegersberg., 1932-1938; 988; 1 omslag
    - E.4.220 - Valkenburg (L)., 1932; 989; 1 omslag
    - E.4.222 - Emmen., 1932-1936; 990; 1 omslag
    - E.4.223 - Eibergen., 1932-1937; 991; 1 omslag
    - E.4.224 - Krimpen aan de IJssel., 1932-1937; 992; 1 omslag
    - E.4.225 - Asperen., 1932; 993; 1 omslag
    - E.4.226 - Swalmen., 1932; 994; 1 omslag
    - E.4.227 - Zuilen., 1933-1934; 995; 1 omslag
    - E.4.228 - Coevorden., 1932-1936; 996; 1 omslag
    - E.4.229 - Nieuwer Amstel., 1932-1936; 997; 1 omslag
    - E.4.230 - Princenhage., 1932-1935; 998; 1 omslag
    - E.4.231 - Diepenheim., 1932; 999; 1 omslag
    - E.4.232 - Sluis., 1932; 1000; 1 omslag
    - E.4.233 - Loon op Zand., 1932; 1001; 1 omslag
    - E.4.234 - Franekeradeel., 1932; 1002; 1 omslag
    - E.4.235 - Zwollerkerspel., 1932; 1003; 1 omslag
    - E.4.236 - Linne., 1932; 1004; 1 omslag
    - E.4.237 - Mijnsherenland., 1932; 1005; 1 omslag
    - E.4.238 - Nieuwleusen., 1932; 1006; 1 omslag
    - E.4.239 - Middelharnis., 1932-1933; 1007; 1 omslag
    - E.4.239 - Overschie., 1932-1934; 1008; 1 omslag
    - E.4.241 - Geertruidenberg., 1932; 1009; 1 omslag
    - E.4.242 - Maasland., 1932; 1010; 1 omslag
    - E.4.243 - Vaals., 1932; 1011; 1 omslag
    - E.4.244 - Odijk., 1932; 1012; 1 omslag
    - E.4.245 - Bunnik., 1932; 1013; 1 omslag
    - E.4.246 - Werkhoven., 1932; 1014; 1 omslag
    - E.4.247 - Zuid-Scharwoude., 1932; 1015; 1 omslag
    - E.4.248 - Hattem., 1932; 1016; 1 omslag
    - E.4.249 - Sommelsdijk., 1932; 1017; 1 omslag
    - E.4.250 - Noordwijk., 1932-1933; 1018; 1 omslag
    - E.4.251 - Ilpendam., 1932-1935; 1019; 1 omslag
    - E.4.252 - Vledder., 1932; 1020; 1 omslag
    - E.4.253 - Nieuwkoop., 1932; 1021; 1 omslag
    - E.4.254 - Tietjerksteradeel., 1932-1933; 1022; 1 omslag
    - E.4.255 - Vreeswijk., 1932; 1023; 1 omslag
    - E.4.256 - Haaksbergen., 1932; 1024; 1 omslag
    - E.4.257 - Ambt Delden., 1932; 1025; 1 omslag
    - E.4.258 - Slochteren., 1932-1933; 1026; 1 omslag
    - E.4.259 - Heeze., 1932-1933; 1027; 1 omslag
    - E.4.260 - Lieshout., 1932; 1028; 1 omslag
    - E.4.261 - Appingedam., 1932-1936; 1029; 1 omslag
    - E.4.262 - Weesperkarspel., 1030; 1 omslag
    - E.4.263 - Boven-Hardinxveld., 1932; 1031; 1 omslag
    - E.4.264 - Weesp., 1933; 1032; 1 omslag
    - E.4.265 - Zegveld., 1932-1933; 1033; 1 omslag
    - E.4.266 - Schoonhoven., 1933-1937; 1034; 1 omslag
    - E.4.267 - Culemborg., 1933-1935; 1035; 1 omslag
    - E.4.268 - Spanbroek., 1933; 1036; 1 omslag
    - E.4.269 - Maartensdijk., 1933-1934; 1037; 1 omslag
    - E.4.270 - Hedel., 1933; 1038; 1 omslag
    - E.4.271 - Nieuwenhage., 1933; 1039; 1 omslag
    - E.4.272 - Haps., 1933; 1040; 1 omslag
    - E.4.273 - Velden., 1933; 1041; 1 omslag
    - E.4.274 - Oudewater., 1933; 1042; 1 omslag
    - E.4.275 - Terborg., 1933; 1043; 1 omslag
    - E.4.276 - Zuid-Beijerland., 1933; 1044; 1 omslag
    - E.4.277 - Haarlemmermeer., 1933-1934; 1045; 1 omslag
    - E.4.278 - Tubbergen., 1933-1934; 1046; 1 omslag
    - E.4.279 - Ursem., 1933; 1047; 1 omslag
    - E.4.280 - Steenwijk., 1933; 1048; 1 omslag
    - E.4.281 - Termunten., 1933; 1049; 1 omslag
    - E.4.282 - Wijk aan Zee en Duin., 1933; 1050; 1 omslag
    - E.4.283 - Bergeijk., 1933-1934; 1051; 1 omslag
    - E.4.284 - Ossendrecht., 1933; 1052; 1 omslag
    - E.4.285 - Rhenen., 1933-1935; 1053; 1 omslag
    - E.4.286 - Zuidwolde., 1933; 1054; 1 omslag
    - E.4.287 - Ruurlo., 1933; 1055; 1 omslag
    - E.4.288 - Eygelshoven., 1933; 1056; 1 omslag
    - E.4.289 - Lichtenvoorde., 1933; 1057; 1 omslag
    - E.4.290 - Bergambacht., 1933-1935; 1058; 1 omslag
    - E.4.292 - Wymbritseradeel., 1933; 1059; 1 omslag
    - E.4.293 - Oostvoorne., 1933; 1060; 1 omslag
    - E.4.294 - Midden-Beemster., 1933; 1061; 1 omslag
    - E.4.295 - Ferwerderadeel., 1933-1934; 1062; 1 omslag
    - E.4.296 - Wisch., 1934; 1063; 1 omslag
    - E.4.297 - Veere., 1934; 1064; 1 omslag
    - E.4.298 - Dubbeldam., 1934; 1065; 1 omslag
    - E.4.299 - Dinxperlo., 1934-1935; 1066; 1 omslag
    - E.4.300 - Rozenburg., 1934; 1067; 1 omslag
    - E.4.301 - Nijkerk., 1934; 1068; 1 omslag
    - E.4.302 - Eys-Wittem., 1934; 1069; 1 omslag
    - E.4.303 - Rijssen., 1934-1935; 1070; 1 omslag
    - E.4.304 - 's-Heerenberg., 1934-1937; 1071; 1 omslag
    - E.4.305 - Ameland., 1934; 1072; 1 omslag
    - E.4.306 - Reewijk., 1934; 1073; 1 omslag
    - E.4.307 - Drunen-Heusden., 1934; 1074; 1 omslag
    - E.4.308 - Epe., 1934; 1075; 1 omslag
    - E.4.309 - Woubrugge., 1934; 1076; 1 omslag
    - E.4.311 - Voerendaal., 1934; 1077; 1 omslag
    - E.4.312 - Aalten., 1934; 1078; 1 omslag
    - E.4.313 - Doornspijk., 1935; 1079; 1 omslag
    - E.4.314 - Maarheeze., 1935; 1080; 1 omslag
    - E.4.315 - Goirle., 1935; 1081; 1 omslag
    - E.4.316 - Lopik., 1935; 1082; 1 omslag
    - E.4.317 - Texel., 1935; 1083; 1 omslag
    - E.4.318 - IJsselstein., 1935; 1084; 1 omslag
    - E.4.319 - Leens., 1935; 1085; 1 omslag
    - E.4.320 - Oude Pekela., 1935; 1086; 1 omslag
    - E.4.321 - Voorhout., 1935; 1087; 1 omslag
    - E.4.322 - Delfzijl., 1935; 1088; 1 omslag
    - E.4.323 - Werkendam., 1935-1936; 1089; 1 omslag
    - E.4.324 - Brunssum., 1935; 1090; 1 omslag
    - E.4.325 - Alblasserdam., 1935-1936; 1091; 1 omslag
    - E.4.326 - Simpelveld., 1935; 1092; 1 omslag
    - E.4.327 - Terschelling., 1935; 1093; 1 omslag
    - E.4.328 - Putten., 1935; 1094; 1 omslag
    - E.4.329 - Edam., 1935-1936; 1095; 1 omslag
    - E.4.330 - Meerkerk., 1935; 1096; 1 omslag
    - E.4.331 - Hellendoorn., 1936; 1097; 1 omslag
    - E.4.332 - Putte., 1936; 1098; 1 omslag
    - E.4.333 - Smallingerland., 1937-1939; 1099; 1 omslag
    - E.4.334 - Noordbroek., 1937; 1100; 1 omslag
    - E.4.335 - Schiedam., 1937; 1101; 1 omslag
    - E.4.336 - Urk., 1937; 1102; 1 omslag
    - E.4.337 - Wehl (Groningen)., 1937; 1103; 1 omslag
    - E.4.338 - Urmond., 1937; 1104; 1 omslag
    - E.4.339 - Borssele., 1937; 1105; 1 omslag
    - E.4.340 - Oud-Beijerland., 1938; 1106; 1 omslag
    - E.4.341 - Schiebroek., 1938; 1107; 1 omslag
    - E.4.342 - Zelhem., 1938; 1108; 1 omslag
    - E.4.343 - Schinveld., 1938-1939; 1109; 1 omslag
    - E.4.344 - Spaubeek., 1939; 1110; 1 omslag
    - E.4.345 - Krommenie., 1939; 1111; 1 omslag
    - E.4.346 - Zaandijk., 1939; 1112; 1 omslag
  - Officiële en semi-officiële instellingen, 1.2 E.5
    Hier ook bedrijven en particulieren.
    - E.5.001.0 - Nederlandse Spoorwegen., 1923-1935; 1113; 1 pak
    - E.5.001.0 - Nederlandse Spoorwegen., 1935-1940; 1114; 1 pak
    - E.5.001.1 - Nederlandse Spoorwegen (Algemene Dienst, 5e afdeling)., 1922-1929; 1115; 1 omslag
    - E.5.001.2 - Nederlandse Spoorwegen (Dienst van Weg en Werken, 10e afdeling), 1923-1933; 1116; 1 omslag
    - E.5.001.3 - Nederlandse Spoorwegen (Afdeling Fractie en Materieel)., 1923-1933; 1117; 1 pak
    - E.5.001.4 - Nederlandse Spoorwegen (kolen)., 1926; 1118; 1 omslag
    - E.5.001.5 - Nederlandse Spoorwegen (Centrale Werkplaats Zwolle)., 1926; 1119; 1 omslag
    - E.5.001.6 - Nederlandse Spoorwegen (Afdeling Rekenkamer)., 1926-1932; 1120; 1 omslag
    - E.5.002 - Staatsmijnen in Limburg., 1922-1939; 1121; 1 omslag
    - E.5.003 - Tramweg Maatschappij Zutphen-Emmerik., 1925-1931; 1122; 1 omslag
    - E.5.005 - Limburgsche Tramweg Maatschappij te Roermond., 1934; 1123; 1 omslag
    - E.5.006 - Koninklijke Nederlandsche Hoogovens- en Staalfabrieken N.V. te IJmuiden., 1923-1936; 1124; 1 omslag
    - E.5.007 - Sint Anthonius Gasthuis te Utrecht., 1925; 1125; 1 omslag
    - E.5.008 - N.V. Goirlesche Jutespinnerij., 1925-1934; 1126; 1 omslag
    - E.5.009 - Coöperatieve Handelsvereeniging te Meppel., 1925; 1127; 1 omslag
    - E.5.010 - Fa. Hedeman te Almelo., 1923-1924; 1128; 1 omslag
    - E.5.011 - Stoomvaart Maatschappij "Nederland" te Amsterdam., 1924-1937; 1129; 1 omslag
    - E.5.012 - Spinnerij Roombeek te Enschede., 1925; 1130; 1 omslag
    - E.5.013 - Aargauische Portlandcementfabriek Holderbank-Wildegg (Zwitserland)., 1925; 1131; 1 omslag
    - E.5.014 - Haagsche Tramweg Maatschappij te 's-Gravenhage., 1923-1934; 1132; 1 omslag
    - E.5.015 - N.V. Exploitatie Maatschappij te Scheveningen., 1924; 1133; 1 omslag
    - E.5.016 - N.V. Werkspoor te Amsterdam., 1923-1938; 1134; 1 pak
    - E.5.017 - Boekelosche Stoomblekerij te Amsterdam., 1924; 1135; 1 omslag
    - E.5.018 - P.T.T.., 1923-1939; 1136; 1 pak
    - E.5.019 - Rotterdamsche Tramweg Maatschappij., 1923-1937; 1137; 1 omslag
    - E.5.020 - Rooms Katholieke School "Willebrord" te Arnhem., 1925; 1138; 1 omslag
    - E.5.021 - Kolenvereeniging "Ons Belang" te Koudekerke., 1925; 1139; 1 omslag
    - E.5.022 - Centrale Vereeniging voor Kinderbescherming te 's-Gravenhage., 1925; 1140; 1 omslag
    - E.5.023 - Vereeniging "Zeevaartschool" te Vlissingen., 1925; 1141; 1 omslag
    - E.5.024 - Landbouwvereeniging te Abeele., 1925; 1142; 1 omslag
    - E.5.025 - N.V. Geldersche Stoomtram Maatschappij te Doetinchem., 1925-1936; 1143; 1 omslag
    - E.5.026 - N.V. Rotterdamsche Lloyd (Stoomvaart Maatschappij) te Rotterdam., 1923-1940; 1144; 1 omslag
    - E.5.027 - Coöperatieve IJsfabriek "Rotterdam" te Rotterdam., 1925; 1145; 1 omslag
    - E.5.029 - Algemene Nederlandsche Zuivelbond te Utrecht., 1923-1936; 1146; 1 omslag
    - E.5.031 - W. Snieders, Bierbrouwerij te Dommelen., 1924; 1147; 1 omslag
    - E.5.032 - Firma Zilversmid (Exportslagerij) te Hengelo., 1924; 1148; 1 omslag
    - E.5.033 - Bierbrouwerij Mourik te Zaltbommel., 1924; 1149; 1 omslag
    - E.5.035 - J. Coenen-Beugels te Schaesberg., 1924; 1150; 1 omslag
    - E.5.036 - Nico ter Kuile en Co. te Enschede., 1924; 1151; 1 omslag
    - E.5.038 - Herstellingsoord Rijksambtenaren te Ede., 1925; 1152; 1 omslag